【裁判字號】    99,易,2376
【裁判日期】    991210
【裁判案由】    竊盜等
【裁判全文】
臺灣板橋地方法院刑事判決              99年度易字第2376號
公  訴  人  臺灣板橋地方法院檢察署檢察官
被      告  卓功敏
上列被告因竊盜等案件，經檢察官提起公訴（99年度偵字第2049
2 號），本院裁定改依簡式審判程序審理，並判決如下：
    主      文
卓功敏犯竊盜罪，處有期徒刑肆月，如易科罰金，以銀元佰元
即新臺幣玖佰元折算壹日；減為有期徒刑貳月，如易科罰金，以
銀元佰元即新臺幣玖佰元折算壹日，扣案鑰匙壹支沒收；又收
受贓物，處拘役拾日，如易科罰金，以銀元佰元即新臺幣玖
佰元折算壹日；減為拘役拾伍日，如易科罰金，以銀元佰元即
新臺幣玖佰元折算壹日。
    事實及理由
一、本案犯罪事實及證據，除事實部分補充「卓功敏係在臺北縣
    板橋市○○街63號江翠國中斜對面之停車場，以其所有之扣
    案鑰匙1 支，竊取陳鎮樺所有之車號T4-5365 號自用小客車
    1 部得手。」，又「卓功敏係基於收受贓物之犯意，而為收
    受本案行動電話之犯行。」，另證據部分補充「卓功敏於本
    院訊問時之自白，臺北縣政府警察局海山分局民國96年10月
    12日北縣警海刑字第0960032034號函、查訪表、通聯調閱查
    詢單各1 份。」外，其餘均引用附件檢察官起訴書之記載。
二、被告卓功敏所犯均為死刑、無期徒刑或最輕本刑為3 年以上
    有期徒刑以外之罪，其於準備程序中就被訴事實為有罪之陳
    述，經告知簡式審判程序之旨，並聽取公訴人之意見後，依
    刑事訴訟法第273 條之1 第1 項規定，裁定進行簡式審判程
    序，合先敘明。
三、按行為後法律有變更者，適用行為時之法律，但行為後之法
    律有利於行為人者，適用最有利於行為人之法律，刑法第2
    條第1 項定有明文。查被告行為後，如附表編號1 至2 所示
    被告論罪科刑所應適用之刑法條文，業於94年2 月2 日修正
    公佈，並於95年7 月1 日生效施行；經個別比較新舊法，及
    依最高法院24年上字第4634號判例意旨，就罪刑有關之一切
    情形綜其全部結果比較後，認以適用95年7 月1 日修正施行
    前之刑法條文規定較有利於行為人；是依前開說明，被告本
    案犯行，自應適用95年7 月1 日修正前之刑法條文而為處斷
    。
四、核被告所為，分別係犯刑法第320 條第1 項之竊盜罪及同法
    第349 條第1 項之收受贓物罪。被告所犯上開2 罪間，犯意
    各別，行為互殊，應分論併罰。再者，被告竊盜之地點，係
    在臺北縣板橋市○○街63號江翠國中斜對面之停車場，業據
    被告供述明確（見偵(一)卷第3 頁反面），併此敘明。爰審酌
    被告正值壯年，不思以己力謀取財物，卻以竊取方式冀得不
    法財物，行為實屬不該；又收受贓物，增加被害人尋回失物
    之困難，並有害有社會治安；惟考量犯後均坦承犯行，尚有
    悔意，及其犯罪手段、所得、贓物價值等一切情狀，各量處
    如主文所示之刑。查本案被告犯罪時間均係在96年4 月24日
    以前，雖其係經本院於99年11月5 日發佈通緝，惟尚不符合
    該條例第5 條規定之限制，即其所犯之罪均合於中華民國96
    年罪犯減刑條例之規定，爰均依該條例第2 條第1 項第3 款
    規定，均減其刑期2 分之1 ，並依附表編號3 所示比較新舊
    法結果，依修正前刑法第41條第1 項前段規定，各諭知易科
    罰金之折算標準，資為懲儆。
五、扣案鑰匙1 支，係被告所有並供本案犯行所用之物，業據其
    供述明確（見偵(一)第3 頁反面、本院卷第86頁反面），爰依
    刑法第38條第1 項第2 款宣告沒收。至於扣案之BENQ行動電
    話、ANYCALL 行動電話各1 支、諾基亞行動電話2 支，雖均
    係被告犯罪所得之物，然均非被告所有，爰均不予宣告沒收
    ，併此敘明。
六、據上論斷，應依刑事訴訟法第273 條之1 第1 項、第299 條
    第1 項前段、第310 條之2 、第454 條第2 項，刑法第2 條
    第1 項前段、第320 條第1 項、第349 條第1 項、第38條第
    1 項第2 款，修正前刑法第41條第1 項前段，中華民國96年
    罪犯減刑條例第2 條第1 項第3 款、第7 條、第9 條，罰金
    罰鍰提高標準條例第1 條前段，廢止前罰金罰鍰提高標準條
    例第2 條，現行法規所定貨幣單位折算新臺幣條例第2 條，
    判決如主文。
本案經檢察官賴建如到庭執行職務。
中    華    民    國    99    年    12    月    10    日
                  刑事第十五庭  法  官  洪珮婷
上列正本證明與原本無異。
如不服本判決，應於判決送達後10日內敘明上訴理由，向本院提
出上訴狀 (應附繕本) ，上訴於臺灣高等法院。其未敘述上訴理
由者，應於上訴期間屆滿後20日內向本院補提理由書「切勿逕送
上級法院」。
                                書記官  陳永訓
中    華    民    國    99    年    12    月    17    日
附表：
┌─┬──────┬─────────────┬─────────────┬───────┬────┐
│編│相關變更條文│行為時法（下稱舊法）之內容│裁判時法（下稱新法）之內容│比  較  理  由│備    註│
│號│            │                          │                          │              │        │
├─┼──────┼─────────────┼─────────────┼───────┼────┤
│1 │【罰金刑貨幣│依法律應處罰金、罰鍰者，就│中華民國94年1 月7 日法修正│刑法之貨幣單位│按現行法│
│  │單位之變更】│其原定數額得提高為2 倍至10│施行後，刑法分則編所定罰金│由「元（指銀元│規所定貨│
│  │罰金罰鍰提高│倍（刑法乃係定明10倍）。第│之貨幣單位為新臺幣。94年1 │）」變更為「新│幣單位折│
│  │標準條例第1 │1 條所定得提高倍數之規定，│月7 日刑法修正時，刑法分則│臺幣」，且刑法│算新臺幣│
│  │條前段、第5 │於本條例修正後制定之法律，│編未修正之條文定有罰金者，│分則之罰金數額│條例第2 │
│  │條→刑法施行│不適用之；本條例修正前公佈│自94年1 月7 日刑法修正施行│，亦視該分則先│條規定折│
│  │法第1 之1 條│之法律，於本條例修正後修正│後，就其所定數額提高為30倍│前曾修正與否，│算後係等│
│  │第1 項、第2 │其罰金罰鍰數額或法律經全部│。但72年6 月26日至94年1 月│而分別提高3 或│值，是新│
│  │項          │修正而其罰金罰鍰數額未予變│7 日新增或修正之條文，就其│30倍。        │法並未較│
│  │            │更者，亦同。              │所定數額提高為3 倍。      │              │有利。  │
├─┼──────┼─────────────┼─────────────┼───────┼────┤
│2 │【罰金刑下限│罰金：（銀元）1 元以上。  │罰金：新臺幣1000元以上，以│罰金刑之下限，│舊法有利│
│  │變更】      │                          │百元計算。                │由銀元10元（亦│。      │
│  │刑法第33條第│                          │                          │經提高）即新臺│        │
│  │5 款        │                          │                          │幣30元，提高為│        │
│  │            │                          │                          │新臺幣1000元。│        │
├─┼──────┼─────────────┼─────────────┼───────┼────┤
│3 │【易科罰金折│犯最重本刑為5 年以下有期徒│犯最重本刑為5 年以下有期徒│易科罰金折算標│舊法有利│
│  │算標準變更】│刑以下之刑之罪，而受6 個月│刑以下之刑之罪，而受6 個月│準由銀元300 元│。      │
│  │修正前刑法第│以下有期徒刑或拘役之宣告…│以下有期徒刑或拘役之宣告者│即新臺幣900 元│        │
│  │41條第1 項前│得以（銀元，下同）1 元以上│，得以新臺幣1000元、2000元│，提高為以新臺│        │
│  │段、刪除前罰│3 元以下折算1 日，易科罰金│或3000元折算1 日，易科罰金│幣1000元、2000│        │
│  │金罰鍰提高標│。依刑法第41條易科罰金…就│。                        │元或3000元折算│        │
│  │準條例第2 條│其原定數額提高為100 倍折算│                          │1 日。        │        │
│  │→現行刑法第│1 日；法律所定罰金數額未依│                          │              │        │
│  │41條第1 項前│本條例提高倍數，或其處罰法│                          │              │        │
│  │段          │條無罰金刑之規定者，亦同。│                          │              │        │
└─┴──────┴─────────────┴─────────────┴───────┴────┘
附錄本判決論罪之法條：
刑法第320條第1 項
意圖為自己或第三人不法之所有，而竊取他人之動產者，為竊盜
罪，處5 年以下有期徒刑、拘役或500 元以下罰金。
刑法第349條第1項
收受贓物者，處3 年以下有期徒刑、拘役或5 百元以下罰金。

司法院資訊處製作；財團法人民間司法改革基金會備份。
